Russian-English Bilingual.aff
SFX 130 Y 130
SFX 130 вать ю авать
SFX 130 вать ём авать
SFX 130 вать ёшь авать
SFX 130 вать ёте авать
SFX 130 вать ёт авать
SFX 130 вать ют авать
SFX 130 ваться юсь аваться
SFX 130 ваться ёмся аваться
SFX 130 ваться ёшься аваться
SFX 130 ваться ётесь аваться
SFX 130 ваться ётся аваться
SFX 130 ваться ются аваться
SFX 130 евать ую [жшщчц]евать
SFX 130 евать уем [жшщчц]евать
SFX 130 евать уешь [жшщчц]евать
SFX 130 евать уете [жшщчц]евать
SFX 130 евать ует [жшщчц]евать
SFX 130 евать уют [жшщчц]евать
SFX 130 еваться уюсь [жшщчц]еваться
SFX 130 еваться уемся [жшщчц]еваться
SFX 130 еваться уешься [жшщчц]еваться
SFX 130 еваться уетесь [жшщчц]еваться
SFX 130 еваться уется [жшщчц]еваться
SFX 130 еваться уются [жшщчц]еваться
SFX 130 евать юю [^жшщчц]евать
SFX 130 евать юем [^жшщчц]евать
SFX 130 евать юешь [^жшщчц]евать
SFX 130 евать юете [^жшщчц]евать
SFX 130 евать юет [^жшщчц]евать
SFX 130 евать юют [^жшщчц]евать
SFX 130 еваться ююсь [^жшщчц]еваться
SFX 130 еваться юемся [^жшщчц]еваться
SFX 130 еваться юешься [^жшщчц]еваться
SFX 130 еваться юетесь [^жшщчц]еваться
SFX 130 еваться юется [^жшщчц]еваться
SFX 130 еваться юются [^жшщчц]еваться
SFX 130 овать ую овать
SFX 130 овать уем овать
SFX 130 овать уешь овать
SFX 130 овать уете овать
SFX 130 овать ует овать
SFX 130 овать уют овать
SFX 130 оваться уюсь оваться
SFX 130 оваться уемся оваться
SFX 130 оваться уешься оваться
SFX 130 оваться уетесь оваться
SFX 130 оваться уется оваться
SFX 130 оваться уются оваться
SFX 130 ть ю [^аеоу]ять
SFX 130 ять ю [аеоу]ять
SFX 130 ть ем [^аеоу]ять
SFX 130 ять ем [аеу]ять
SFX 130 ять им оять
SFX 130 ть ешь [^аеоу]ять
SFX 130 ять ешь [аеу]ять
SFX 130 ять ишь оять
SFX 130 ть ете [^аеоу]ять
SFX 130 ять ете [аеу]ять
SFX 130 ять ите оять
SFX 130 ть ет [^аеоу]ять
SFX 130 ять ет [аеу]ять
SFX 130 ять ит оять
SFX 130 ть ют [^аеоу]ять
SFX 130 ять ют [аеу]ять
SFX 130 ть т оять
SFX 130 ться юсь [^аеоу]яться
SFX 130 яться юсь [аеоу]яться
SFX 130 ться емся [^аеоу]яться
SFX 130 яться емся [аеу]яться
SFX 130 яться имся ояться
SFX 130 ться ешься [^аеоу]яться
SFX 130 яться ешься [аеу]яться
SFX 130 яться ишься ояться
SFX 130 ться етесь [^аеоу]яться
SFX 130 яться етесь [аеу]яться
SFX 130 яться итесь ояться
SFX 130 ться ется [^аеоу]яться
SFX 130 яться ется [аеу]яться
SFX 130 яться ится ояться
SFX 130 ться ются [^аеоу]яться
SFX 130 яться ются [аеу]яться
SFX 130 ься ся ояться
SFX 130 ать у [жшщч]ать
SFX 130 аться усь [жшщч]аться
SFX 130 ать им [жшщч]ать
SFX 130 аться имся [жшщч]аться
SFX 130 ать ишь [жшщч]ать
SFX 130 аться ишься [жшщч]аться
SFX 130 ать ите [жшщч]ать
SFX 130 аться итесь [жшщч]аться
SFX 130 ать ит [жшщч]ать
SFX 130 аться ится [жшщч]аться
SFX 130 ть т [жшщч]ать
SFX 130 ься ся [жшщч]аться
SFX 130 ать у дать
SFX 130 аться усь даться
SFX 130 ать ём дать
SFX 130 аться ёмся даться
SFX 130 ать ёшь дать
SFX 130 аться ёшься даться
SFX 130 ать ёте дать
SFX 130 аться ётесь даться
SFX 130 ать ёт дать
SFX 130 аться ётся даться
SFX 130 ать ут дать
SFX 130 аться утся даться
SFX 130 чь гу чь
SFX 130 чься гусь чься
SFX 130 чь жём чь
SFX 130 чься жёмся чься
SFX 130 чь жёшь чь
SFX 130 чься жёшься чься
SFX 130 чь жёте чь
SFX 130 чься жётесь чься
SFX 130 чь жёт чь
SFX 130 чься жётся чься
SFX 130 чь гут чь
SFX 130 чься гутся чься
SFX 130 уть у уть
SFX 130 ться сь уться
SFX 130 уть ём уть
SFX 130 уться ёмся уться
SFX 130 уть ёшь уть
SFX 130 уться ёшься уться
SFX 130 уть ёте уть
SFX 130 уться ётесь уться
SFX 130 уть ёт уть
SFX 130 уться ётся уться
SFX 130 ть т уть
SFX 130 ься ся уться

SFX 131 Y 15
SFX 131 0 tive [aio]
SFX 131 b ptive b
SFX 131 d sive d
SFX 131 be ptive be
SFX 131 e tive ce
SFX 131 de sive de
SFX 131 ke cative ke
SFX 131 e ptive me
SFX 131 e ive [st]e
SFX 131 e ative [^bcdkmst]e
SFX 131 0 lative [aeiou]l
SFX 131 0 ative [^aeiou]l
SFX 131 0 ive [st]
SFX 131 y icative y
SFX 131 0 ative [^abdeilosty]

SFX 132 N 2
SFX 132   e     ive        e
SFX 132   0     ive        [^e]

SFX 133 Y 138
SFX 133 ить ью [бвлп]ить
SFX 133 иться ьюсь [бвлп]иться
SFX 133 ить ьем [бвлп]ить
SFX 133 иться ьемся [бвлп]иться
SFX 133 ить ьешь [бвлп]ить
SFX 133 иться ьешься [бвлп]иться
SFX 133 ить ьете [бвлп]ить
SFX 133 иться ьетесь [бвлп]иться
SFX 133 ить ьет [бвлп]ить
SFX 133 иться ьется [бвлп]иться
SFX 133 ить ьют [бвлп]ить
SFX 133 иться ьются [бвлп]иться
SFX 133 ть ву жить
SFX 133 ться вусь житься
SFX 133 ть вем жить
SFX 133 ться вемся житься
SFX 133 ть вешь жить
SFX 133 ться вешься житься
SFX 133 ть вете жить
SFX 133 ться ветесь житься
SFX 133 ть вет жить
SFX 133 ться вется житься
SFX 133 ть вут жить
SFX 133 ться вутся житься
SFX 133 евать ую [жшщчц]евать
SFX 133 евать уем [жшщчц]евать
SFX 133 евать уешь [жшщчц]евать
SFX 133 евать уете [жшщчц]евать
SFX 133 евать ует [жшщчц]евать
SFX 133 евать уют [жшщчц]евать
SFX 133 еваться уюсь [жшщчц]еваться
SFX 133 еваться уется [жшщчц]еваться
SFX 133 еваться уешься [жшщчц]еваться
SFX 133 еваться уетесь [жшщчц]еваться
SFX 133 еваться уется [жшщчц]еваться
SFX 133 еваться уются [жшщчц]еваться
SFX 133 евать юю [^жшщчц]евать
SFX 133 евать юем [^жшщчц]евать
SFX 133 евать юешь [^жшщчц]евать
SFX 133 евать юете [^жшщчц]евать
SFX 133 евать юет [^жшщчц]евать
SFX 133 евать юют [^жшщчц]евать
SFX 133 еваться ююсь [^жшщчц]еваться
SFX 133 еваться юемся [^жшщчц]еваться
SFX 133 еваться юешься [^жшщчц]еваться
SFX 133 еваться юетесь [^жшщчц]еваться
SFX 133 еваться юется [^жшщчц]еваться
SFX 133 еваться юются [^жшщчц]еваться
SFX 133 овать ую овать
SFX 133 овать уем овать
SFX 133 овать уешь овать
SFX 133 овать уете овать
SFX 133 овать ует овать
SFX 133 овать уют овать
SFX 133 оваться уюсь оваться
SFX 133 оваться уемся оваться
SFX 133 оваться уешься оваться
SFX 133 оваться уетесь оваться
SFX 133 оваться уется оваться
SFX 133 оваться уются оваться
SFX 133 ть ну деть
SFX 133 ться нусь деться
SFX 133 ть нем деть
SFX 133 ться немся деться
SFX 133 ть нешь деть
SFX 133 ться нешься деться
SFX 133 ть нете деть
SFX 133 ться нетесь деться
SFX 133 ть нет деть
SFX 133 ться нется деться
SFX 133 ть нут деть
SFX 133 ться нутся деться
SFX 133 ть ю уть
SFX 133 ться юсь уться
SFX 133 ть ем уть
SFX 133 ться емся уться
SFX 133 ть ешь уть
SFX 133 ться ешься уться
SFX 133 ть ете уть
SFX 133 ться етесь уться
SFX 133 ть ет уть
SFX 133 ться ется уться
SFX 133 ть ют уть
SFX 133 ться ются уться
SFX 133 хать ду хать
SFX 133 хаться дусь хаться
SFX 133 хать дем хать
SFX 133 хаться демся хаться
SFX 133 хать дешь хать
SFX 133 хаться дешься хаться
SFX 133 хать дете хать
SFX 133 хаться детесь хаться
SFX 133 хать дет хать
SFX 133 хаться дется хаться
SFX 133 хать дут хать
SFX 133 хаться дутся хаться
SFX 133 ать лю пать
SFX 133 аться люсь паться
SFX 133 ать лем пать
SFX 133 аться лемся паться
SFX 133 ать лешь пать
SFX 133 аться лешься паться
SFX 133 ать лете пать
SFX 133 аться летесь паться
SFX 133 ать лет пать
SFX 133 аться лется паться
SFX 133 ать лют пать
SFX 133 аться лются паться
SFX 133 ечь ягу лечь
SFX 133 ечься ягусь лечься
SFX 133 ечь яжем лечь
SFX 133 ечься яжемся лечься
SFX 133 ечь яжешь лечь
SFX 133 ечься яжешься лечься
SFX 133 ечь яжете лечь
SFX 133 ечься яжетесь лечься
SFX 133 ечь яжет лечь
SFX 133 ечься яжется лечься
SFX 133 ечь ягут лечь
SFX 133 ечься ягутся лечься
SFX 133 ять ю ять
SFX 133 ять ем ять
SFX 133 ять ешь ять
SFX 133 ять ете ять
SFX 133 ять ет ять
SFX 133 ять ют ять
SFX 133 яться юсь яться
SFX 133 яться емся яться
SFX 133 яться ешься яться
SFX 133 яться етесь яться
SFX 133 яться ется яться
SFX 133 яться ются яться
SFX 133 ать у дать
SFX 133 ать ем дать
SFX 133 ать ешь дать
SFX 133 ать ете дать
SFX 133 ать ет дать
SFX 133 ать ут дать
